【裁判字號】    98,交聲,424
【裁判日期】    980331
【裁判案由】    聲明異議
【裁判全文】
臺灣臺中地方法院交通事件裁定        98年度交聲字第424號
原處分機關  交通部公路總局嘉義區監理所
異 議 人即
受 處 分人  甲○（即陳迪）
上列受處分人因違反道路交通管理處罰條例案件，對於交通部公
路總局嘉義區監理所中華民國九十七年十二月一日所為之裁決（
嘉監裁字第裁七○－ＧＥ0000000號裁決書），聲明異議
，本院裁定如下：
    主  文
異議駁回。
    理  由
一、原處分機關略以：異議人即受處分人（下稱受處分人）甲○
    （即陳迪）騎乘車牌號碼ＳＲ九－三一七號輕型機車，於民
    國九十七年九月十五日二十一時十五許分，在臺中市○○路
    、大墩四街口處，因「闖紅燈（大墩四街西往東）」之違規
    事實，為臺中市警察局第四分局大墩派出所員警當場掣開中
    市警交字第ＧＥ0000000號舉發違反道路交通管理事
    件通知單舉發。受處分人未於期限內到案提出申訴，該站遂
    於九十七年十二月一日依道路交通管理處罰條例第五十三條
    第一項規定，以嘉監裁字第裁七○－ＧＥ0000000號
    裁決書裁處罰鍰新臺幣（下同）四千五百元整，並依同條例
    第六十三條第一項第三款（原處分漏載第一項第三款）記違
    規點數三點，於法並無不合等語。
二、本件受處分人甲○（即陳迪）異議意旨略以：受處分人因到
    東興路買豆花時，突然跑來警員，請伊去派出所說伊剛有闖
    紅燈之疑，但本人不承認事實，因是停車後進入商店買豆花
    ，如果不簽紅單名字，則不讓伊回家休息，當時已夜深，身
    體狀況亦不佳，說不受罰就以妨礙公務處理，本人不承認此
    違規事實，警員以不讓伊回家休息而要求伊簽名承受，爰依
    法聲明異議云云。
三、按汽車（包括機器腳踏車）駕駛人，行經有燈光號誌管制之
    交岔路口闖紅燈者，處新臺幣一千八百元以上五千四百元以
    下罰鍰，道路交通管理處罰條例第五十三條第一項定有明文
    。而汽車駕駛人，違反道路交通管理處罰條例第五十三條之
    規定者，除依原條款處罰鍰外，並予記違規點數三點，亦為
    同條例第六十三條第一項第三款所明定。
四、經查，本件受處分人甲○（即陳迪）於九十七年十二月一日
    二十一時十五分許，騎乘車牌號碼ＳＲ九－三一七號輕型機
    車，在臺中市東興、大墩四街口處，因「闖紅燈（大墩四街
    西往東）」之違規事實，而經臺中市警察局第四分局大墩派
    出所員警當場掣單舉發，嗣經原處分機關即交通部公路總局
    嘉義區○○○○○道路交通管理處罰條例第五十三條第一項
    、第六十三條第一項第三款及違反道路交通管理事件統一裁
    罰基準表之規定，於九十七年十二月一日裁處受處分人罰鍰
    四千五百元，並記違規點數三點等情，有臺中市警察局中市
    警交字第ＧＥ0000000號舉發違反道路交通管理事件
    通知單、交通部公路總局嘉義區監理所嘉監裁字第裁七○－
    ＧＥ0000000號違反道路交通管理事件裁決書各一紙
    在卷可稽。受處分人雖否認違規，並以上開情詞置辯，惟證
    人即本件舉發員警劉怡燧於本院九十八年三月十七日訊問時
    到庭具結證稱：「（本件取締情形如何？）那天二十一時十
    幾分的時候，在大墩四街、東興路口，我簽完巡邏箱後，在
    路口等紅燈，受處分人從我的對象（向）騎過來，我就跟她
    講你已經闖紅燈，她轉頭看一下，確實是紅燈，但是等她機
    車停好她又說她沒有闖紅燈，當時我就請她出示證件，她說
    他沒有帶，我就查看車牌號碼要查他的身分，經查後是車行
    的車子，不知道她的身分，她說她買了沒有過戶，她就完全
    不配合，身上都沒有證件，我有跟她講她身上沒有證件，我
    們可以依法帶回派出所查證身分，當時她配合跟我們回去，
    但她也是拒絕透露她的身分，我們就打電話到車行去查證，
    結也沒有辦法查到買的人是誰。在派出所待壹個多小時，最
    後她才把證件拿出來，我就開這張闖紅燈的罰單，她簽完名
    罰單拿走就回去了。」、「（她是如何闖紅燈？）她走大墩
    四街由西往東方向穿越東興路闖紅燈。」等語明確，而受處
    分人於聲明異議狀中亦不否認其確有至派出所說明乙情，有
    刑事交通異議狀附卷可稽，且按行為人如有違反道路交通管
    理處罰條例之情形者，應填製舉發違反道路交通管理事件通
    知單，當場舉發者，應將該通知單填記後交付該行為人簽名
    或蓋章收受之，拒絕簽章者，仍應將通知聯交付該駕駛人或
    行為人收受，並記明其事由及交付之時間；拒絕收受者，應
    告知其應到案時間及處所，並記明事由與告知事項，視為已
    收受，此觀違反道路交通管理事件統一裁罰基準及處理細則
    第十一條第一項第一款規定甚明，從而，若果如受處分人所
    述，其僅係不願在上開紅單上簽名，員警自得依上開規定，
    填製舉發違反道路交通管理事件通知單並記明事由及交付之
    時間後，交由受處分人收受即可，衡情無須要求受處分人同
    至派出所查證身分之理，足徵證人劉怡燧上開所證：因受處
    分人自稱未帶證件，且查證受處分人所騎乘之車輛車主為車
    行，不知受處分人之身分，方要求其配合至派出所查證身分
    等語，應非虛妄，再參以員警為維持交通秩序，依法執行職
    務，立場應是客觀公正，且與受處分人素不相識，亦無宿怨
    ，當無設詞誣攀之理，而據其上揭說明，亦應無誤看或誤為
    判斷之情事，是其所為證言，應屬真實可信。此外，本院經
    查並無任何證據足資證明執勤警員有捏造事實、違法取締之
    情事，則執勤警員本其維護交通秩序、安全職責所為之舉發
    ，自應受到合法、正確之推定，且受處分人至今亦無法提出
    任何對其有利之證據供本院參酌，其事後空言否認違規，自
    不足採。是受處分人確有騎乘前開輕型機車於其行進方向之
    號誌顯示為紅燈時行駛進入路口之闖紅燈交通違規行為，堪
    以認定。綜上所述，原處分機關依據道路交通管理處罰條例
    第五十三條第一項、第六十三條第一項第三款及違反道路交
    通管理事件統一裁罰基準表之規定，裁處受處分人罰鍰四千
    五百元，並記違規點數三點，並無不當。
    本件異議為無理由，應予駁回。
五、據上論斷，應依道路交通管理處罰條例第八十七條第二項，
    道路交通案件處理辦法第十九條，裁定如主文。
中    華    民    國    98    年    3     月    31    日
                臺灣臺中地方法院交通法庭
                            法  官  許金樹
以上正本證明與原本無異。
如不服本裁定，應於送達後五日內向本院提出抗告狀。
                            書記官  王崑煜
中    華    民    國    98    年    3     月    31    日


司法院資訊處製作；財團法人民間司法改革基金會備份。
